臺灣桃園地方法院刑事判決　　　　　　　93年度訴字第1718號
　　公　訴　人　台灣桃園地方法院檢察署檢察官
　　被　　　告　戊○○　男　3.
　　　　　　　　　　　　121.
上列被告因搶奪等案件，經檢察官提起公訴（93年度偵字第14
466號），及移送併辦（93年度偵字第18018號），經本院合議庭
裁定由受命法官獨任進行簡式審判程序，茲判決如下：
    主  文
戊○○連續竊盜，累犯，處有期徒刑陸月，扣案鑰匙貳支均沒收
之；又連續意圖為自己不法之所有，而搶奪他人之動產，累犯，
處有期徒刑壹年貳月。應執行有期徒刑壹年陸月，扣案鑰匙貳支
均沒收之。
    事  實
一、戊○○前曾於民國八十九、九十年間因違反毒品危害防制條
    例案件，經本院分別判處有期徒刑八月、九月、三月，並定
    其應執行刑為一年六月確定，於九十二年八月六日假釋出監
    ，並付保護管束，甫於同年九月五日縮刑期滿執行完畢，詎
    猶不知悔改。
二、戊○○基於意圖為自己不法所有之概括犯意，(1)於九十三年
    八月二十九日晚上七時許，前往桃園縣龜山鄉○○村○○街
    二十七號前，持其所有之機車鑰匙一把，竊取丙○○所有之
    車牌號碼ＳＥＯ─七八五號之輕型機車一部（價值約新台幣
    —下同—三千元），得手後供己騎乘使用。(2)復另行起意，
    並基於意圖為自己不法所有而搶奪之概括犯意，於翌日（九
    十三年八月三十日）下午三時許，騎乘前揭竊得機車，於行
    經桃園縣桃園市○○路與三民路口時，因見甲○○騎乘機車
    在路旁等待交通號誌，竟趁甲○○疏於防備之際，搶奪甲○○所有懸掛於脖子上之行動電話一具及金項鍊一條（共價值
    約二萬二千元），並致甲○○頸部成傷（未據提出告訴），
    得手後，旋即騎車逃逸，嗣將搶得之行動電話隨意丟棄，金
    項鍊則持向不詳之人換購毒品施用。嗣於九十三年九月三日
    下午三時三十分許，為警在桃園縣桃園市○○路與博愛路口
    前當場查獲，並扣得前開機車鑰匙一把。
三、戊○○基於同上之概括犯意，(3)於九十三年十一月四日下午
    二時許，前往桃園縣龜山鄉○○路○段一二九三號前，持其
    所有之機車鑰匙一把，竊取丁○○所有之車牌號碼ＨＷＫ─
    三０二號之輕型機車一部（價值約—三千元），得手後供己
    騎乘使用。(4)復另行起意，並基於同上之搶奪概括犯意，於
    翌日（九十三年十一月五日）下午二時許，騎乘前揭竊得之
    機車，於行經桃園縣桃園市○○路六十一巷新站晶華社區大
    門口前時，因見乙○○步行經過，竟趁乙○○疏於防備之際
    ，自後搶奪乙○○所有提掛於手上之皮包一只（內有皮夾一
    個、零錢包一個、翻譯機一台、現金六百元、雜誌一本、信
    用卡三張、
    ，然因騎車不慎跌倒，為據報到場之員警當場逮捕，並扣得
    前開機車鑰匙一把。
四、案經桃園縣政府警察局桃園分局報請臺灣桃園地方法院檢察
    署檢察官偵查起訴暨移送併辦。
    理  由
一、本件被告所犯並非死刑、無期徒刑、最輕本刑為三年以上有
    期徒刑之罪或高等法院管轄第一審案件，其於準備程序進行
    中就被訴事實為有罪之陳述，經本院告知簡式審判程序之旨
    ，並聽取公訴人、被告之意見後，爰依刑事訴訟法第二百七
    十三條之一第一項規定合議裁定依簡式審判程序審理，合先
    敘明。
二、右揭連續竊盜、搶奪之犯罪事實，業據被告戊○○於警詢、
    檢察官偵訊及本院審理時迭次坦承不諱，核與證人即本案被
    害人丙○○、甲○○、丁○○、乙○○於警詢中指訴機車失
    竊、遭被告搶奪財物之情節相符。又上開機車、皮包內財物
    ，業經被害人領回，有贓物領據三紙及現場照片五張、報案
    紀錄一張在卷、機車鑰匙二支扣案可稽，足見被告前揭自白
    ，與卷內證據核屬相符，洵堪採信。是本件被告確有竊盜、
    搶奪行為，事證明確，犯行堪以認定，應予依法論科。
三、核被告戊○○所為，係犯刑法第三百二十條第一項之竊盜罪
    、第三百二十五條第一項之搶奪罪。被告先後二次竊盜、搶
    奪犯行，均時間緊接，方法相同，觸犯構成要件相同之罪名
    ，顯係基於概括犯意為之，均為連續犯，均應依刑法第五十
    六條規定分別論以一竊盜、搶奪罪，並分別加重其刑。至於
    公訴人雖認被告所犯上開竊盜、搶奪二行為，有方法、結果
    之牽連關係，為牽連犯云云。惟按被告自陳「（你剛剛所陳
    述這兩件偷竊機車，是否都是為了隔天要搶奪的目的才偷的
    ？）不是，因為我當時沒有代步工具。我偷車時並沒有想到
    要搶奪」等語（見本院九十四年一月四日調查筆錄），是以
    被告所犯上開二罪，犯意各別，犯罪構成要件亦殊，應予分
    論併罰。公訴人雖僅就被告如犯罪事實欄二之犯行提起公訴
    ，然檢察官就犯罪事實一部起訴者，其效力及於全部，本件
    被告如事實欄三所載其餘部分之犯罪事實，與前揭論罪科刑
    之部分，有連續犯之關係，已如前述，本院自應就屬於裁判
    上一罪之部分一併加以審理。又查被告有事實欄所載之犯罪
    科刑執行情形，有台灣高等法院被告全國前案紀錄表、台灣
    桃園地方法院檢察署刑案資料查註紀錄表分別在卷可稽，其
    於五年內再犯本件有期徒刑以上之罪，為累犯，應依刑法第
    四十七條規定加重其刑，並遞加重之。爰審酌被告連續竊盜
    、搶奪之次數分別為二次、竊得機車及搶奪財物之價值、動
    機係因竊取機車代步及搶奪財物換購毒品、年富力盛不思以
    勞力獲取報酬，竟恣意公然行搶婦女財物，對社會治安及人
    民財產安全危害不淺，本應重懲，然兼衡之其智識程度為國
    中畢業，及犯罪後坦承犯行，態度尚屬良好等一切情狀，因
    認公訴人所求處之一年十月刑度稍嫌過重，爰分別量處如主
    文所示之刑，並定其應執行之刑，以資懲儆。又扣案之鑰匙
    二支，均係被告所有供本案竊盜犯罪所用之物，業據其自承
    在卷，應依刑法第三十八條第一項第二款規定宣告沒收之。
四、據上論斷，依刑事訴訟法第二百七十三條之一第一項、第二
    百九十九條第一項前段，刑法第五十六條、第三百二十條第
    一項、第三百二十五條第一項、第四十七條、第五十一條第
    五款、第三十八條第一項第二款，罰金罰鍰提高標準條例第
    一條前段，判決如主文。
本案經檢察官張尹敏到庭執行職務。
中　　華　　民　　國　　94　　年　　2 　　月　　5 　　日
                        臺灣桃園地方法院刑事第六庭
                            法  官  陳　永　來
上正本證明與原本無異。
如不服本判決，應於判決送達後十日內，以書狀敘明理由向本院
提出上訴狀 (應附繕本)。
                            書記官  劉　霜　潔
中　　華　　民　　國　　94　　年　　2 　　月　　5 　　日
附本案論罪科刑法條：
中華民國刑法第320條
(普通竊盜罪、竊佔罪)
意圖為自己或第三人不法之所有，而竊取他人之動產者，為竊盜
罪，處五年以下有期徒刑、拘役或五百元以下罰金。
意圖為自己或第三人不法之利益，而竊佔他人之不動產者，依前
項之規定處斷。
前二項之未遂犯罰之。
中華民國刑法第325條
(普通搶奪罪)
意圖為自己或第三人不法之所有，而搶奪他人之動產者，處六月
以上五年以下有期徒刑。
因而致人於死者，處無期徒刑或七年以上有期徒刑，致重傷者，
處三年以上十年以下有期徒刑。
第一項之未遂犯罰之。
